最　高　行　政　法　院　裁　定
                                      100年度裁字第390號
上  訴  人　廖國源
          　藍廖鳳
          　廖鳳
被 上訴 人　桃園縣龍潭鄉公所
代　表　人　葉發海
上列當事人間徵收補償事件，上訴人對於中華民國98年6月25日
臺北高等行政法院96年度訴更一字第151號判決，提起上訴，本
院裁定如下：
　　主  文
上訴駁回。
上訴審訴訟費用由上訴人負擔。
　　理  由
一、按對於高等行政法院判決之上訴，非以其違背法令為理由，
    不得為之，行政訴訟法第242條定有明文。依同法第243條第
    1項規定，判決不適用法規或適用不當者，為違背法令；而
    判決有同條第2項所列各款情形之一者，為當然違背法令。
    是當事人對於高等行政法院判決上訴，如依行政訴訟法第24
    3條第1項規定，以高等行政法院判決有不適用法規或適用不
    當為理由時，其上訴狀或理由書應有具體之指摘，並揭示該
    法規之條項或其內容；若係成文法以外之法則，應揭示該法
    則之旨趣；倘為司法院解釋或本院之判例，則應揭示該判解
    之字號或其內容。如以行政訴訟法第243條第2項所列各款情
    形為理由時，其上訴狀或理由書，應揭示合於該條項各款之
    事實。上訴狀或理由書如未依此項方法表明，或其所表明者
    與上開法條規定不合時，即難認為已對高等行政法院判決之
    違背法令有具體之指摘，其上訴自難認為合法。
二、本件上訴人以其各自所有坐落桃園縣龍潭鄉○○○段262-10
    、00000000、251-983、251-985號等4筆土地，因被上訴人
    未經其等及其被繼承人廖德興之同意，擅自利用公權力，核
    准臺灣省自來水公司(下稱自來水公司)第二區管理處於民國
    72年4月及中華電信股份有限公司(下稱中華電信公司)中壢
    營運處於84年12月埋設管線，致其權益受損。乃於94年11月
    1日向被上訴人請求自89年11月1日起按土地申報地價百分之
    十計算相當於租金之不當得利，作為補償，經被上訴人以94
    年11月25日龍鄉工字第0940026553號函復表示拒絕補償。上
    訴人不服，提起訴願，遭決定不受理，遂提起行政訴訟。案
    經原審以95年度訴字第2501號裁定駁回上訴人之訴。上訴人
    不服，提起抗告，經本院以96年度裁字第2181號裁定廢棄原
    裁定，將本件發回原審，更行審理。嗣原審以96年度訴更一
    字第151號判決駁回上訴人之訴，上訴人猶未甘服，遂提起
    本件上訴，主張：上訴人所有之土地，雖經上訴人自闢為道
    路使用，惟非都市○○道路，依司法院釋字第440號解釋意
    旨，主管機關對於既成道路或都市○○道路用地，在依法徵
    收或價購以前埋設地下設施物，妨礙土地權利人對於其權利
    之行使，致生損失，形成其個人特別之犧牲，土地權利人自
    應享有受相當補償之權利，遑論系爭土地非都市○○道路，
    被上訴人竟未經上訴人或上訴人之父廖德興之同意，收費准
    許自來水公司第二區管理處於72年4月，及中華電信公司中
    壢營運處於84年12月埋設管線，致其權利受損，惟原判決維
    持違法處分，其認定顯然與司法院釋字第400號及第440號解
    釋意旨相左，應予廢棄。又系爭土地興建房屋的時代背景並
    無自來水及電話，原判決卻認係管線之配置埋設為當時營建
    實務取得廣隆社區建造執照及使用執照之必要條件，其判決
    顯然矛盾。另上訴人之父廖德興僅出土地與建商江麗合建，
    營利全歸建商所得，且78年間房屋所有權人向自來水公司與
    中華電信公司申請裝設自來水和電話係他人偽造廖德興為申
    請人，非廖德興所書立，原判決未為詳查，亦有違法，為此
    ，爰依公法上不當得利之法律關係，請求被上訴人返還上訴
    人依法定租金計算相當於租金之不當得利等語，雖以該判決
    違背法令為由，惟核其上訴理由，係就原審取捨證據、認定
    事實之職權行使，指摘其為不當，並就原審已論斷者，泛言
    未論斷，或就原審所為論斷，泛言其論斷矛盾，而非具體表
    明合於不適用法規、適用法規不當、或行政訴訟法第243條
    第2項所列各款之情形，難認對該判決之如何違背法令已有
    具體之指摘。依首開規定及說明，應認其上訴為不合法。
三、據上論結，本件上訴為不合法。依行政訴訟法第249條第1項
    前段、第104條、民事訴訟法第95條、第78條、第85條第1項
    前段，裁定如主文。
中　　華　　民　　國　　100　 年　　2　　 月　　14　　日
                    最高行政法院第二庭
                        審判長法官　高　啟　燦
                              法官　黃　合　文
                              法官　鄭　忠　仁
                              法官　劉　介　中
                              法官　陳　鴻　斌

以  上  正  本  證  明  與  原  本  無  異
中　　華　　民　　國　　100　 年　　2　　 月　　14　　日
　　　　　　　　　　　　　　　書記官　王　福　瀛